# 陈版请进-混合金融工具

提问人：中介小兵 时间：2015-02-14 17:19:11
陈老师您好，
目前遇到一家公司的特殊投资条款很困惑我，麻烦帮忙解答。
公司以优先股形式投资另外一家公司，拥有10%的股份，同时约定了优先条款：可赎回、可转换为普通股、优先清算权。
我理解对该项投资应作为债权性投资，而不是股权投资。
初始购买价格 300 万美金， 100 万股，面值0.001美金，
想按照如下公式计算内含报酬率以确认每年的投资收益，由于面值只有 100 美金，金额太小，根本就计算不出内含报酬率。
P=I (P/A,i,n)+M*(P/F,i,n)
其中：*P 为债券的价格; I 为每年的利息；M为面值；n-为到期的年数
问题到底处在哪里了呢，由于是溢价购买，购买价是 3 美金每股，而面值太小。
还是我的思路就是错的，请老师指点，非常感谢~~
另外，有同事说，还需要考虑汇率，初始购买汇率与期末汇率之间的差额进权益，我也不是很理解。还是说应该拆分该混合金融工具。

回答人：chenyiwei
虽然该优先股对发行人而言可能属于负债，但这是由于金融工具列报准则对金融负债和权益工具划分的相关规定所导致，并不意味着必定可以在约定时间收到约定金额的现金，因此完全采用折现模型是否合适，建议核对其主要条款，考虑其现金流量金额和发生时间的确定性。另外对其中包含的转换权等衍生工具应单独核算和估值。
如果确实采用摊余成本的模型是合适的（不含转换权等衍生工具，下同），则对于具体的未来现金流量金额应根据条款加以核实，例如到期时收回的本金是否就是按面值？如果是，则本企业（投资方）以较高的溢价购入，如何以合理商业理由加以解释？例如转换权等嵌入衍生工具的价值很大？鉴于衍生工具的估值比较复杂，建议引入专家工作。